# ！！！有土地使用权证但无地上房产权证的资产能否注资

提问人：lemonantree 时间：2014-12-01 09:20:48
有土地使用权证但无地上房产权证的资产能否注资？ 例：政府将某企业的土地连同地上建筑物一同收购回来作为政府储备土地，办理了储备土地权证。现政府计划把该土地注资到我公司，但我司仅能取得土地的使用权证，无法办理房产的使用权证。政府收储的成本为土地 2 亿元，房产 1 亿元。请问注资的金额为土地的 2 亿元，还是可为全部 3 亿元？

回答人：chenyiwei
请关注《财政部 发展改革委 人民银行 银监会关于制止地方政府违法违规融资行为的通知》（财预[2012]463号）的以下规定：
三、加强对融资平台公司注资行为管理 　　地方政府对融资平台公司注资必须合法合规，不得将政府办公楼、学校、医院、公园等公益性资产作为资本注入融资平台公司。严格执行《土地管理法》等有关规定，地方政府将土地注入融资平台公司必须经过法定的出让或划拨程序。以出让方式注入土地的，融资平台公司必须及时足额缴纳土地出让收入并取得国有土地使用证；以划拨方式注入土地的，必须经过有关部门依法批准并严格用于指定用途。融资平台公司经依法批准利用原有划拨土地进行经营性开发建设或转让原划拨土地使用权的，应当按照规定补缴土地价款。地方各级政府不得将储备土地作为资产注入融资平台公司，不得承诺将储备土地预期出让收入作为融资平台公司偿债资金来源。
很奇怪，为何在目前整顿融资平台公司的大背景下，还要这样操作？